【裁判字號】    97,審易,1221
【裁判日期】    970915
【裁判案由】    竊盜
【裁判全文】
臺灣高雄地方法院刑事判決            97年度審易字第1221號
公  訴  人  臺灣高雄地方法院檢察署檢察官
被      告  甲○○
上列被告因竊盜案件，經檢察官提起公訴（97年度偵字第5251號
），嗣因被告於準備程序進行中就被訴事實為有罪陳述，經告知
簡式審判程序之旨並聽取當事人意見後，本院裁定進行簡式審判
程序並判決如下：
    主  文
甲○○竊盜，累犯，處有期徒刑肆月；又攜帶兇器竊盜，累犯，
處有期徒刑捌月；又竊盜，累犯，處有期徒刑肆月。應執行有期
徒刑壹年。
    事  實
一、甲○○前因施用毒品案件，先後經本院94年度訴字第566 號
    判決判處有期徒刑6 月及94年度簡字第6018號判決判處有期
    徒刑3 月確定，前揭2 罪復經裁定應執行有期徒刑9 月；其
    後又因施用毒品案件，另由本院以95年度訴字第557 號判決
    判處有期徒刑10月確定，並接續前揭徒刑而為執行，於民國
    96年4 月17日縮短刑期假釋出監，嗣於同年7 月16日因中華
    民國96年罪犯減刑條例公佈施行視為裁定減刑而執行完畢。
    詎其猶不知悛悔，竟分別基於意圖為自己不法所有之犯意，
    (一)先於96年10月31日10時許，前往魏玉惠所經營、設於高雄
    縣路竹鄉○○路、潭漧路間之資源回收場內，逕以徒手方式
    竊取魏玉惠所有之變壓器內銅線與冷氣機觸媒等物品既遂；
    (二)又於同年11月6 日9 時許再次前往上址，逕以現場所拾獲
    客觀上足以對人之生命、身體、安全構成威脅可作為兇器使
    用之美工刀1 支切割剝取電纜覆皮之方式，竊取魏玉惠所有
    之電纜線1 批（長約200 公尺），再接續以徒手方式竊取熱
    水器1 台既遂；(三)另於96年12月1 日18時41分許，前往位於
    高雄縣路竹鄉○○路345 巷9 號之「千祥鴻大樓」，利用該
    大樓地下室停車場鐵捲門尚未關閉之際，趁隙進入地下室並
    以徒手方式竊取該大樓備用發電機電瓶1 具既遂。嗣因員警
    分別在上開資源回收場內採集指紋送驗及調閱千祥鴻大樓監
    視錄影畫面紀錄，方始循線查悉上情。
二、案經被害人魏玉惠訴由高雄縣政府警察局湖內分局報請台灣
    高雄地方法院檢察署檢察官偵查起訴。
    理  由
一、被告甲○○係涉犯刑法第320 條第1 項普通竊盜既遂罪及同
    法第321 條第1 項第3 款加重竊盜既遂罪，其法定刑俱為死
    刑、無期徒刑、最輕本刑為3 年以上有期徒刑以外之罪，於
    準備程序進行中被告就被訴事實為有罪陳述，由法官告知簡
    式審判程序要旨並聽取其與公訴人之意見，經被告同意適用
    簡式審判程序後，本院亦認無不得或不宜改依簡式審判程序
    進行之處，爰依刑事訴訟法第273 條之1 第1 項、第284 條
    之1 規定裁定進行簡式審判程序，合先敘明。
二、上揭事實，各經證人魏玉惠、賴建成分別於警詢中證述綦詳
    ，並有上開資源回收場現場暨採證照片36幀、千祥鴻大樓監
    視錄影畫面3 紙及內政部警政署刑事警察局鑑驗書1 份在卷
    可稽，復據被告於本院審理中坦認上情不諱，足徵其自白確
    與事實相符，堪予採信。再按，刑法第321 條第1 項第3 款
    攜帶兇器加重竊盜罪係以行為人攜帶兇器為其加重條件，此
    所謂兇器其種類並無限制，凡客觀上足對人之生命、身體、
    安全構成威脅，具有危險性之兇器均屬之；且祇須行竊時攜
    帶此種具有危險性之兇器為已足，並不以攜帶之初即有行兇
    之意圖為必要。查被告所持用以竊取電纜線之美工刀長度約
    為16公分、刀片為鐵製且可供單手握持一節，已據被告當庭
    供認屬實，再佐以該等工具既足以持之切割剝取電纜線覆皮
    ，倘非尖銳之物實難收其效，若用以攻擊人體，勢將造成人
    身傷害。綜此以觀，足認被告所持美工刀1 支客觀上可對人
    之生命、身體、安全構成威脅，具有危險性，要屬刑法第32
    1 條第1 項第3 款所定兇器無訛。綜前所述，本件事證明確
    ，被告前揭犯行俱堪認定，均應依法論科。
三、核被告甲○○所為，各係犯刑法第320 條第1 項普通竊盜既
    遂罪（犯罪事實(一)、(三)部分）及同法第321 條第1 項第3 款
    攜帶兇器加重竊盜既遂罪（犯罪事實(二)部分）。被告先後實
    施普通竊盜既遂（2 次）與加重竊盜既遂（1 次）犯行，彼
    此間犯意個別且行為互殊，應予分論併罰為當。再者，被告
    前因施用毒品案件，先後經法院判決有罪確定，於96年4 月
    17日縮短刑期假釋出監，嗣於同年7 月16日因中華民國96年
    罪犯減刑條例公佈施行視為裁定減刑而執行完畢一節，業如
    前述，並有台灣高等法院被告前案記錄表1 件在卷足憑，是
    其前受有期徒刑執行完畢後，5 年內故意再犯本件法定刑為
    有期徒刑以上之罪，均應論以累犯並依法加重其刑。本院審
    酌被告不思以己力正當謀生，反圖不勞而獲，任意竊取他人
    財物，及其犯罪之動機、目的及手段，並兼衡其品行、生活
    狀況與智識程度，又所竊財物價值非鉅，且事後尚知坦承全
    部犯行、態度良好等一切情狀，分別量處如主文所示之刑並
    定其應執行之刑，以資懲儆。此外，被告所持用供實施竊取
    電纜線之美工刀1 支既非其所有之物，爰不予宣告沒收，附
    此敘明。
據上論斷，應依刑事訴訟法第273 條之1 第1 項、第299 條第1
項前段，刑法第320 條第1 項、第321 條第1 項第3 款、第47條
第1 項、第51條第5 款，刑法施行法第1 條之1 ，判決如主文。
中    華    民    國    97    年    9     月    15    日
                  刑事第七庭  法  官    陳明呈
以上正本證明與原本無異。
如不服本判決應於收受本判決後10日內向本院提出上訴書狀，並
應敘述具體理由，如未敘述上訴理由者，應於上訴期間屆滿後20
日內補提理由書狀於本院（均須按他造當事人之人數附繕本）「
切勿逕送上級法院」。
中    華    民    國    97    年    9     月    15    日
                              書記官    張琇晴
附錄本判決論罪科刑之法條：
中華民國刑法第320條（普通竊盜罪、竊佔罪）
意圖為自己或第三人不法之所有，而竊取他人之動產者，為竊盜
罪，處5 年以下有期徒刑、拘役或5 百元以下罰金。
意圖為自己或第三人不法之利益，而竊佔他人之不動產者，依前
項之規定處斷。
前二項之未遂犯罰之。
中華民國刑法第321條
犯竊盜罪而有左列情形之一者，處6 月以上、5 年以下有期徒刑
：
  一、於夜間侵入住宅或有人居住之建築物、船艦或隱匿其內而
      犯之者。
  二、毀越門扇、牆垣或其他安全設備而犯之者。
  三、攜帶兇器而犯之者。
  四、結夥三人以上而犯之者。
  五、乘火災、水災或其他災害之際而犯之者。
  六、在車站或埠頭而犯之者。
前項之未遂犯罰之。


司法院資訊處製作；財團法人民間司法改革基金會備份。
